臺灣臺南地方法院臺南簡易庭民事判決
110年度南簡字第970號
原      告  張博雅  
訴訟代理人  酈瀅鵑律師
被      告  李明瑾  

訴訟代理人  彭大勇律師
            林士龍律師
            郭栢浚律師
上列當事人間請求侵權行為損害賠償事件，本院於民國110年8月
18日言詞辯論終結，判決如下：
    主  文
被告應給付原告新臺幣參拾萬元，及自民國一一０年三月二十六
日起至清償日止，按年息百分之五計算之利息。
原告其餘之訴駁回。
訴訟費用由被告負擔五分之三，餘由原告負擔。
本判決原告勝訴部分得假執行；但被告以新臺幣參拾萬元為原告
預供擔保，得免為假執行。
原告其餘假執行之聲請駁回。
    事實及理由
一、原告起訴主張：原告與訴外人徐振翔與於民國105年9月13日
    結婚，於110年1月8日離婚，原告與徐振翔婚姻關係存續間
    ，原告發現徐振翔於108年3月23日開車接送被告，且渠等竟
    在車内親吻、嬌喘，原告始知被告趁原告工作不在家之機會
    與徐振翔約會。在原告詢問下，徐振翔承認確實與被告發生
    婚外情並有發生性行為，徐振翔為求原告寬恕，乃簽立切結
    書（下稱系爭切結書）表示其對與被告外遇乙事，深感後悔
    ，並保證未來絕不再犯等語。除系爭切結書外，徐振翔亦書
    立自白書（下稱系爭自白書），自白其係於105年於公司認
    識被告，於106年間曾數次與被告出門吃飯運動，甚至於106
    年4月23日至同月25日，利用原告帶團不在家之機會，帶被
    告回原告與徐振翔當時同居之家中同居並同榻而眠，兩人還
    於106年4月24日前往臺南梅嶺遊玩，並拍攝如情侶般的影子
    照片，期間渠等不斷維持不正當之男女關係，甚至於109年1
    0月12日還與被告於原告住處發生姦淫行為等。原告並發現
    徐振翔有另一支手機，且其中有其與被告不雅淫穢之對話，
    甚至徐振翔手機中的蝦皮網頁，登入的也是被告的帳號及個
    人資訊。被告明知徐振翔為有配偶之人，上開行為已逾越正
    常之社交行為，逾社會一般通念所能忍受之往來，而侵害原
    告基於配偶關係所生之身分法益且情節重大，且已破壞原告
    與徐振翔間共同生活之圓滿、安全、信賴及幸福，原告主張
    被告與徐振翔上開通姦、相姦行為，侵害原告之配偶權而構
    成侵權行為，且渠等交往時間長達近5年，使原告精神上受
    有相當之痛苦，爰依民法第184條第1項、第195條第1項前段
    、第3項規定請求被告賠償精神慰撫金新臺幣（下同）500,0
    00元。並聲明：被告應給付原告500,000元，及自起訴狀繕
    本送達翌日起至清償日止，按週年利率百分之5計算之利息
    。原告願供擔保，請准宣告假執行。
二、被告則以：被告於徐振翔結婚前確實與徐振翔有交往，因此
    ，發生性行為之時間，係在徐振翔結婚前，至於徐振翔婚後
    雙方並未有任何不當之交往，更遑論有任何性行為之發生等
    語，資為抗辯。並聲明：原告之訴駁回。如受不利判決，被
    告願供擔保，請准宣告免為假執行。
三、兩造不爭執之事實：
（一）原告與訴外人徐振翔於105年9月13日登記結婚，於110年1
      月8日離婚。被告知悉徐振翔為有配偶之人。
（二）原告所提原證二行車紀錄器之影片，有男女講話、親吻之
      聲，但影片未顯示日期，亦未見徐振翔與被告之身影。
（三）系爭切結書記載「本人徐振翔為向妻子乙○○請求寬恕本人
      之外遇行為，願承諾下列事項：本人對於過去2016年間
      數度與女子甲○○發生性行為已是，深感後悔。為此向妻子
      鄭重道歉，並保證未來絕不再犯。本人同意將每月三分
      之二收入均給付妻子，作為家庭生活費用。以感謝妻子之
      辛勞。本人日後若再與妻子以外之女子有任何超出友誼
      範圍之互動(包括但不限於性行為、牽手、摟抱等親密行
      為，及曖昧言詞，簡訊、電子郵件等聯繋。）本人同意無
      條件離婚放棄兩人共有財產離婚。立書人徐振翔」。
（四）被告臉書於106年4月24日記載到梅嶺遊玩，並有拍攝一張
      雙人影子照片。
（五）系爭自白書記載「2020年10月間在台南市仁德區保生東路
      家中與甲○○發生不正當男女關係。2020年7月10號與李小
      姐持續聯絡。2019年1月19發現脖子有草莓。00000000出
      遊在南投休息站買冰留下發票。在00000000行車紀錄器被
      發現外遇。2018年期間持續發生不正當男女關係。2017年
      間數次出門，例如運動，吃飯。00000000月去三皇三家吃
      飯。00000000-00000000住歸仁家並同房。2016在群創認
      識甲○○。立書人徐振翔」。
（六）徐振翔與暱稱「這」為Facebook朋友，「這」資料顯示「
      在南山人壽擔任業務主任，曾就讀國立新竹高商，現居台
      南市」，「這」顯示圖片、就讀學校、現居地與被告本名
      之Facebook同（對照調字卷第119頁），徐振翔（下簡稱
      徐）與「這」在messenge通訊軟體對話如下：
　１. 這：大支好硬挺。咩咩~想要大支惹
　　　徐：啾…我先去上班喔，你今天要早點睡，愛你。
　　  這：外面很冷，捨不得你騎車上班班，擔心你，怕你感冒
　　　　　。想吃吃。想愛愛想愛愛，想愛愛想愛愛，想愛愛想
          愛愛，想愛愛想愛愛，想愛愛想愛愛，想愛愛想愛愛
          ，想愛愛想愛愛，想愛愛想愛愛，想愛愛想愛愛，想
          愛愛想愛愛，想愛愛想愛愛，想愛愛想愛愛。
　　　徐：啾，我回來了，先去洗澡喔
　　　這：好。今天比較晚一點～冷，快讓身子暖一點。要衝   
         暖身體才可以洗頭喔。
　２. 徐：我先睡覺，有點感冒了。
　　　這：電話~太冷了，我接你去看醫生好嗎？哈尼，捨不得
　　　　　你這樣。我們去看車好不好？求求你了，不然我接  
          你上下班好嗎？哈尼，有比較好嗎？好擔心老闆，  
          想去找你。
　　　這：還沒起床嗎？有沒有去看醫生呢？哈尼~老闆~你沒  
          有了牽掛，卻還是找不到你也聯繫不到你。放假多  
          休息補眠，上夜班辛苦傷精神，感冒了去看個醫生，
　　　    按時吃藥飲食清淡營養些。
　３. 徐：我睡整天的，有好一點，等等繼續睡，我沒事喔…    
        愛你。肚子比較不舒服而已
　　  這：多休息喝水，去吃東西吧。
　　　徐：明天在聊，愛你，我的寶貝，晚安
　　　這：我沒事，晚安。沒關係，你就休息，不一定要聊，  
          確定你沒事就好，在她那邊你也不方便吧，那就先  
          不要聊。
　　　徐：好，晚安，寶貝
　　　這：晚安，寶貝翔，保重
　　　徐：啾
　４. 這：等等去哪裡接你？去看醫生了嗎？
　　　徐：中華東路二段337號
　　　這：好~乖乖等我喔。我這邊大概20分鐘左右，哈尼~想你
　　　徐：好，愛你
　　　這：愛老闆。我要過去囉
　　　徐：好，我快開完了。
　　　這：我迴轉就到了，曾立榮專科診所。
      這：身體好點了嗎？我先睡了，晚安，寶貝翔，愛你。
　５. 這：其實，我沒有改密碼，是你忘記了，天氣又變冷了，
　　      注意保暖騎車注意安全。
（七）徐振翔手機有被告於108年3月20日、108年3月25日之訂單
      紀錄。
（八）原告大學畢業，目前擔任旅行社業務經理，名下有5筆不
      動產、汽車1輛。被告高職畢業，目前擔任南山人壽業務
      主任，名下有2筆不動產、汽車1輛。 
（九）被告與徐振翔（下稱徐）Line通訊軟體之對話如下：
　１.被告：我想說我不是小三，我沒有破壞人家的家庭可是倫  
           理道德上，我確實是。以前〜你說早班忙晚班比較  
           有空，即便這樣早班還是會找時間打電話給我，晚 
            班更不用說時常聊，怎麼現在沒有婚姻的約束了，
             都變了樣。
　２.被告：能在一豈不是應該更甜蜜嗎？怎麼你不一樣你沒有  
           告訴我要怎麼做。
　３.被告：不見面就是要有訊息交代，不是我能自己調適就不  
           用。
　　　 徐：好。我會做的我還是很愛你。
  ４.被告：「我甚至可以讓你有其他女人」（徐振翔回覆「別  
           鬧了」)
          「但求你不要這樣對我」
  ５.被告：「我怕我自己好不了，不能給你愛愛你就不要我了  
            」
        徐:「不會的愛愛指是我們的一部分而已」。
  ６.   徐：「我喜歡抱著你睡覺」
            「愛你，我的寶貝晚安」
      被告：「愛你，寶貝翔」。
        徐：「好你先忙愛你我的寶貝加油」。
      被告：「好晚安(以貼圖表示：『好愛你』）(以貼圖表 
            示：『要永遠在一起』）(以貼圖表示：『親親』
             ）(以貼圖表示：『打勾勾』）」。
   ７.  徐：「晚安，我的寶貝瑾」。
      被告：「晚安，寶貝翔愛妳」。
   ８.被告：「超級無敵可愛的你 很愛很愛妳」。
        徐：「恩恩，我也愛你」。
   ９.被告：「朋友有跟我一樣的狀況就是我們的關係」。
        徐：「朋友？朋友跟你說的？」
      被告：「嗯嗯男生也是在離婚前跟女生在一起離婚後，  
            兩人卻分手了男生性格變得不耐煩，也沒那麼愛  
            女生」。
四、得心證之理由：
（一）被告於原告與徐振翔婚姻關係存續中與徐振翔有逾越正  
      常之社交行為，而侵害原告之配偶權：
      徐振翔與暱稱「這」為Facebook朋友，「這」資料顯示「
      在南山人壽擔任業務主任，曾就讀國立新竹高商，現居台
      南市」，「這」顯示圖片、就讀學校、現居地與被告本名
      之Facebook同，已如前述，被告復自承目前在南山人壽擔
      任業務主任及被告與徐振翔原係男女朋友關係，從徐振翔
      與「這」為Facebook朋友，「這」在Facebook資料顯示「
      在南山人壽擔任業務主任，曾就讀國立新竹高商，現居台
      南市」，與被告之資料完全相符等情判斷，「這」就是被
      告，故兩造不爭執之事實（六）之對話內容係被告與徐振
      翔之對話內容。另兩造不爭執之事實（九）亦係被告與徐
      振翔之對話內容，上開2項對話內容係親密情侶之對話，
      且有談論性愛事項，足見被告與徐振翔有逾越普通朋友間
      正常之社交行為。又上開對話內容，被告向徐振翔表示，
      有朋友跟他們2人之狀況一樣，即男生是在離婚前跟女生
      在一起，離婚後，兩人卻分手了，可見被告與徐振翔在徐
      振翔與原告離婚之前確實已在交往。被告辯稱：上開對話
      紀錄無法證明是被告與徐振翔在原告與徐振翔婚姻關係存
      續中之對話，且該對話內容當中看不出來有任何男女不當
      交往的情事云云，不足採信。
（二）按因故意或過失，不法侵害他人之權利者，負損害賠償責
      任。故意以背於善良風俗之方法，加損害於他人者亦同。
      不法侵害他人之身體、健康、名譽、自由、信用、隱私、
      貞操，或不法侵害其他人格法益而情節重大者，被害人雖
      非財產上之損害，亦得請求賠償相當之金額。前2項規定
      ，於不法侵害他人基於父、母、子、女或配偶關係之身分
      法益而情節重大者，準用之，民法第184條第1項、第195
      條第1項、第3項分別定有明文。婚姻係以夫妻之共同生活
      為其目的，配偶應互相協力保持其共同生活之圓滿安全及
      幸福，而夫妻互守誠實，係為確保其共同生活之圓滿安全
      及幸福之必要條件，故應解為配偶因婚姻契約而互負誠實
      之義務，配偶之一方行為不誠實，破壞共同生活之圓滿安
      全及幸福者，即為違反因婚姻契約之義務而侵害他方之權
      利(最高法院55年度台上字第2053號判決意旨參照)。又婚
      姻制度為家庭組織之基石，明知他人已婚而仍與之為男女
      朋友或為逾越普通朋友分際之互相交往，依社會通念，顯
      已違反倫理規範，且嚴重破壞他人婚姻之信賴及家庭之穩
      定，乃係屬干擾或妨害他人夫妻維持婚姻共同生活圓滿、
      安全及幸福之權利，影響配偶之身分法益至鉅，苟配偶確
      因此受非財產上損害即精神上痛苦，自亦得依法請求賠償
      。被告與徐振翔在徐振翔與原告離婚之前確實有在交往，
      且兩人有談論性愛之對話內容，自已逾越普通朋友間一般
      社交行為，並足動搖婚姻關係所應協力保持共同生活圓滿
      安全幸福之忠實目的，已共同破壞原告之婚姻生活，且達
      不法侵害原告基於配偶關係之身分法益而情節重大之程度
      ，堪以認定。
（三）按慰藉金之賠償須以人格權遭遇侵害，使精神上受有痛苦
      為必要，其核給之標準固與財產上損害之計算不同，然非
      不可斟酌雙方身分資力與加害程度，及其他各種情形核定
      相當之數額。被告於徐振翔與原告婚姻關係存續期間，與
      徐振翔確實有在交往，且有上開談論性愛之對話內容，已
      破壞原告之婚姻生活，且達不法侵害原告基於配偶關係之
      身分法益而情節重大之程度，原告精神上自受有極大之痛
      苦，原告依據民法第195條之規定請求被告賠償其非財產
      上之損害，即屬有據。查原告大學畢業，目前擔任旅行社
      業務經理，名下有5筆不動產、汽車1輛。被告高職畢業，
      目前擔任南山人壽業務主任，名下有2筆不動產、汽車1輛
      ，業據兩造陳明在卷，並有稅務電子閘門財產所得調件明
      細表2份附卷可稽。本院審酌兩造之身分、智識程度、經
      濟狀況、被告侵害原告配偶權行為之情節，及原告所受精
      神上痛苦之程度等一切情狀，認原告請求被告賠償精神慰
      撫金300,000元，應屬適當，逾此數額之請求，自難准許
      。
（四）被告另提出系爭切結書、系爭自白書主張被告與徐振翔有
      不正常交往，惟查，被告否認系爭切結書、系爭自白書之
      實質內容為真正，原告又未提出其他證據證明系爭切結書
      、系爭自白書之實質內容為真正，自難僅憑系爭切結書、
      系爭自白書即認爭切結書、系爭自白書之實質內容為真正
      。原告既未舉證證明系爭切結書、系爭自白書之實質內容
      為真正，系爭切結書、系爭自白書自難採為對被告不利之
      證據。
五、綜上所述，原告依侵權行為之法律關係，請求被告給付原告
    300,000元，及自起訴狀繕本送達之翌日即110年3月26日起
    至清償日止，按年息百之5計算之利息，為有理由，應予准
    許，逾此範圍所為之請求，為無理由，應予駁回。
六、本件係屬民事訴訟法第427條第1項簡易訴訟事件所為被告部
    分敗訴之判決，就原告勝訴部分，依同法第389條第1項第3
    款規定，應依職權宣告假執行。另被告陳明願供擔保以代釋
    明，聲請宣告免為假執行，就原告勝訴部分，合於法律之規
    定，爰酌定相當之擔保金額宣告之。至原告敗訴部分，其假
    執行之聲請，因訴之駁回而失所依附，應併予駁回。
七、本件事證已臻明確，兩造其餘攻擊防禦方法及舉證，於判決
    結果已不生影響，爰不一一詳為論述，附此敘明。　　
八、訴訟費用負擔之依據：民事訴訟法第79條。
中    華    民    國   110    年    8     月    25    日
                臺灣臺南地方法院臺南簡易庭
                              法  官  蘇正賢
以上正本係照原本作成。
如不服本判決，應於送達後20日內，向本院提出上訴狀並表明上
訴理由，如於本判決宣示後送達前提起上訴者，應於判決送達後
20日內補提上訴理由書（須附繕本）。如委任律師提起上訴者，
應一併繳納上訴裁判費。
中    華    民    國   110    年    8     月    25    日
                              書記官  林容淑